臺灣屏東地方法院刑事判決
111年度易字第175號
公  訴  人  臺灣屏東地方檢察署檢察官
被      告  吳振瑞




上列被告因竊盜案件，經檢察官提起公訴（110年度偵字第11251
號），本院判決如下：
    主  文
吳振瑞共同竊盜，處有期徒刑參月，如易科罰金，以新臺幣壹仟
元折算壹日。
    事  實
一、吳振瑞與邱子軒（另經本院審結）共同意圖為自己不法之所
    有，基於竊盜之犯意聯絡，於民國110年9月30日15時55分許
    ，共乘車牌號碼0000-00號自用小客車前往郭紘瑋所管理、
    址設屏東縣○○鄉○○路000號之大統畜牧場（起訴書誤載為大
    新畜牧場，應予更正），由邱子軒在外把風，由吳振瑞從該
    畜牧場水溝邊已遭破壞之圍籬步行進入，並推開門鎖已遭破
    壞之變電室大門，徒手拿取該變電室內長度80公尺之電纜線
    後，與邱子軒合力將其中30公尺電纜線搬運至車牌號碼0000
    -00號自用小客車內，其餘50公尺電纜線尚未搬運上前揭車
    輛，適郭紘瑋至該畜牧場巡視而發覺有異，隨即將邱子軒攔
    下後報警處理，吳振瑞則趁隙逃逸。嗣警方到場扣得車牌號
    碼0000-00號自用小客車內長度30公尺之電纜線（已發還郭
    紘瑋），而悉上情。
二、案經郭紘瑋訴由屏東縣政府警察局屏東分局報告臺灣屏東地
    方檢察署檢察官偵查起訴。
    理  由
壹、程序事項
　　被告以外之人於審判外之言詞或書面陳述，除法律有規定者
    外，不得作為證據，刑事訴訟法第159條第1項固定有明文；
    惟按被告以外之人於審判外之陳述，雖不符前4條之規定，
    而經當事人於審判程序同意作為證據，法院審酌該言詞陳述
    或書面陳述作成時之情況，認為適當者，亦得為證據，同法
    第159條之5第1項亦有明文。查本判決後述資以認定本案而
    具傳聞性質之證據，檢察官、被告吳振瑞均同意有證據能力
    （見院卷第80頁），基於尊重當事人對於傳聞證據之處分權
    ，及證據資料愈豐富，愈有助於真實發現之理念，復經本院
    審酌該等證據之作成情況，核無違法取證或其他瑕疵，並與
    本案均具關聯性，認為以之作為證據為適當，依上開法文規
    定，自具證據能力。
貳、實體事項
一、認定被告犯罪事實之證據及理由
　㈠上揭事實，業據被告於警詢、偵查、本院準備程序及審理時
    均坦承不諱（見警卷第5至10頁，偵卷第15至20頁，院卷第7
    8、122、128頁），核與證人即告訴人郭紘瑋於警詢時、證
    人即共同被告邱子軒於警詢、偵查中證述情節均大致相符（
    見警卷第11至19頁，偵卷第23、24頁），並有偵查報告、屏
    東縣政府警察局屏東分局搜索扣押筆錄、扣押物品目錄表、
    扣押物品收據、贓物認領保管單各1份、現場照片8張附卷可
    證（見警卷第3、27至41頁），足證被告上開任意性自白與
    事實相符，堪以採信。
　㈡公訴意旨雖認被告於行竊時攜帶現場扣案之破壞剪為其作案
    工具等語。惟查：
　　⒈警方於該變電室內查扣破壞剪1支乙事，有屏東縣政府警察
      局屏東分局搜索扣押筆錄、扣押物品目錄表、扣押物品收
      據各1份、現場照片1張在卷可考（見警卷第27至31、41頁
      ），自堪認定。
　　⒉證人邱子軒於警詢時雖證稱：現場扣案之破壞剪是被告的
      等語（見警卷第11至15頁）；於偵查中則證稱：案發時被
      告空手下車，沒有帶破壞剪去該畜牧場，現場扣案之破壞
      剪不是被告帶去的，一開始我以為該破壞剪是被告帶去的
      ，但被告的破壞剪留在車上，且被告之破壞剪體積較小等
      語（見偵卷第23、24頁），現場扣案之破壞剪是否為被告
      所有，已非無疑。則被告辯稱：我不知道扣案之破壞剪是
      誰的，我進去該變電室內就看到該破壞剪等語（見偵卷第
      15至20頁），非無可能。是以被告於前揭時間、地點行竊
      時，是否攜帶扣案之破壞剪做為其作案工具，不能認定。
　　⒊扣案之破壞剪經警方採集並進行DNA-STR型別檢測，檢出之
      DNA-STR型別與被告DNA-STR型別不相符等節，有內政部警
      政署刑事警察局111年3月8日刑生字第1108024916號鑑定
      書、刑事案件證物採驗紀錄表各1份附卷可憑（見院卷第3
      7至41、51頁），亦無從佐證被告於行竊時攜帶扣案之破
      壞剪進入該變電室，依罪疑唯輕原則，無從認定被告行竊
      時攜帶扣案之破壞剪，是公訴人認被告攜帶兇器行竊等語
      ，尚非有理。
　㈢公訴意旨另認被告於行竊時破壞該變電室門鎖等語。經查，
    該變電室之門鎖遭人破壞等節，業據告訴人於警詢時指稱：
    該變電室的門鎖遭到破壞等語明確（見警卷第17至19頁），
    並有現場照片2張存卷可查（見警卷第37頁），堪以認定。
    然被告辯稱：我於案發前一日至該畜牧場就發現該變電室之
    門是開的，我才會於前揭時間與邱子軒前往該處竊取電纜線
    ，不是我破壞該變電室之門鎖等語（見偵卷第15至20頁），
    該變電室門鎖是否為被告所破壞，非屬無疑。除告訴人於警
    詢時之單一指述外，卷內無其他積極證據可證明被告於行竊
    時破壞該變電室門鎖，自應依罪疑唯輕原則，採有利於被告
    之認定，即被告未於前揭時間、地點行竊時破壞該變電室門
    鎖。
　㈣從而，本案事證明確，被告犯行堪以認定，應予依法論科。
二、論罪科刑
　㈠核被告所為，係犯刑法第320條第1項之竊盜罪。公訴意旨認
    被告係犯刑法第321條第1項第2款、第3款之加重竊盜罪嫌等
    語，容有未當，惟因二者基本社會事實同一，並經本院告知
    被告變更法條之旨（見院卷第122頁），無礙被告訴訟上防
    禦權之行使，爰依刑事訴訟法第300條規定，變更起訴法條
    。至公訴意旨另認：縱認定被告開啟該變電室之門進入，請
    審酌是否符合踰越安全設備之加重條件等語（見院卷第128
    頁），惟按刑法第321條第1項第2款規定所謂「毀越」，係
    指毀損或越進而言，毀而不越，或越而不毀，均得依該條款
    處斷。而所謂「越進」，應解為超越或踰越而進，如係從門
    走入或啟門入室，均不得謂為踰越門窗牆垣或安全設備。經
    查，被告於前揭時間、地點開啟該變電室之門步行入內行竊
    之行為，亦難認符合構成刑法第321條第1項第2款之踰越門
    窗竊盜罪，此部分公訴意旨，亦有未洽，附此敘明。
　㈡被告與邱子軒間，就本案竊盜犯行，彼此間有犯意聯絡、行
    為分擔，應依刑法第28條之規定，論以共同正犯。
　㈢審酌被告正值青壯，非無謀生能力，卻不思以正當管道獲取
    所需財物，恣意竊取他人之物，欠缺尊重他人財產法益之觀
    念，造成他人財產損失，危害社會治安；惟念及被告犯後坦
    承犯行，並於本院準備程序時表明願意賠償告訴人請求之賠
    償金等語（見院卷第79頁），然因告訴人未於審理期日到庭
    續談和解事宜而尚未達成和解；復斟酌被告本案犯罪情節、
    手段；兼衡被告自述之智識程度、經濟及家庭生活狀況（見
    院卷第128頁）等一切情狀，量處如主文所示之刑，併依刑
    法第41條第1項前段之規定，諭知易科罰金之折算標準。
三、不予宣告沒收
　㈠按犯罪所得，屬於犯罪行為人者，沒收之；犯罪所得已實際
    合法發還被害人者，不予宣告沒收或追徵，刑法第38條之1
    第1項前段、第5項分別定有明文。
　㈡扣案之電纜線固為被告竊得之物，已如前述，惟該電纜線已
    發還告訴人乙節，有贓物認領保管單1份在卷可憑（見警卷
    第33頁），堪認此部分犯罪所得已實際合法發還告訴人，爰
    不予宣告沒收，附此敘明。
據上論斷，應依刑事訴訟法第299條第1項前段、第300條，刑法
第28條、第320條第1項、第41條第1項前段，刑法施行法第1條之
1第1項，判決如主文。
本案經檢察官莊承頻提起公訴，檢察官吳政洋到庭執行職務。
中　　華　　民　　國　　111 　年　　5 　　月　　24　　日
                  刑事第四庭  法  官  李宛臻
以上正本證明與原本無異。
如不服本判決應於收受判決後20日內向本院提出上訴書狀，並應
敘述具體理由；其未敘述上訴理由者，應於上訴期間屆滿後20日
內向本院補提理由書（均須按他造當事人之人數附繕本）「切勿
逕送上級法院」。
中　　華　　民　　國　　111 　年　　5 　　月　　24　　日
　　　　　　　　　            書記官  蔡語珊
附錄本案論罪科刑法條：刑法第320條第1項。
刑法第320條第1項
意圖為自己或第三人不法之所有，而竊取他人之動產者，為竊盜
罪，處五年以下有期徒刑、拘役或五十萬元以下罰金。